Inventaris van het archief van de Raad van Beroep van de Directe Belastingen te Rotterdam, 1893-1957
Nationaal Archief, Den Haag
Raad van Beroep Rotterdam
Raad van Beroep Directe Belastingen Rotterdam
1893-1957
3326
3.60 meter; 29 inventarisnummers.
Normale geschreven, getypte en gedrukte documenten, geen bijzondere handschriften.
Nationaal Archief, Den Haag
Raden van Beroep van de Directe Belastingen te Leiden en Rotterdam / Onderdeel Rotterdam
Het archief van de Centrale Raad van Beroep te Rotterdam bevat onder meer uitspraken op beroepschriften, registers van behandelde beroepschriften, alfabetische indexen, registers van vergaderingen, en liquidatiebesluiten. Er zijn openbaarheidsbeperkingen.
Archiefvorming
Geschiedenis van de archiefvormer
De Raden van beroep voor de directe belastingen dienden als college voor de behandeling van beroepschriften tegen aanslagen van directe belastingen en deden daarin uitspraken. Zij waren gevestigd in Leiden, Rotterdam en Middelburg.
Deze stukken die zich in het archief van het Paleis van Justitie te 's-Gravenhage bevinden, zijn per plaats verschillend wat het aanvangsjaar betreft: Leiden 1893, Rotterdam I 1940, Rotterdam II 1919 en Middelburg vanaf 1941.
Geschiedenis van het archiefbeheer
De archieven van de Raden van beroep voor de directe belastingen te Leiden, Rotterdam en Middelburg werden in 1957 door het Gerechtshof te 's-Gravenhage overgenomen, toen in dat jaar de belastingkamers bij de Gerechtshoven de raden gingen vervangen bij besluit van 4 febr. 1957 stb. no. 32.
Delen die ontbreken zowel voor als na 1920 zijn waarschijnlijk reeds overgedragen in 1957.
De totale lengte van het archief 1915-1957, zoals het zich op het ogenblik in de archiefruimte van het Gerechtshof bevindt, bedraagt ongeveer 14 strekkende meter.
De verwerving van het archief
De rechtstitel is (nog) onbekend
Inhoud en structuur van het archief
3.03
Ordening van het archief
De inrichting van de administratie was voor ieder van de Raden van beroep verschillend.
De Raden van beroep Rotterdam I hebben een alphabetisch kaartregister dat dateert ± vanaf 1918-1957; uitspraken alleen vanaf 1950.
De Raden van beroep Rotterdam II hebben alphabetische klappers van 1918-1957.
Voor het volgnummer in het register kwamen er één of twee letters te staan, om te weten op welke belasting het beroepschrift betrekking had bv. I is inkomstenbelasting, V is vermogensbelasting, BD is bedrijfsbelasting en PB is personele belasting.
Het volgnummer in het register werd vermeld op de uitspraken.
Aanwijzingen voor de gebruiker
Openbaarheidsbeperkingen
Volledig beperkt openbaar (B).
Materiële beperkingen
Andere toegang
Voor het archief van het onderdeel Leiden, zie toegang 3.03.49.01 - Inventaris van de archieven van de Raden van Beroep van de Directe Belastingen te Leiden en Rotterdam: onderdeel Leiden, 1893-1957.
Het archief van het onderdeel Middelburg is overgedragen aan het Zeeuws Archief te Middelburg.
Aanvraaginstructie
Openbare archiefstukken kunnen online worden aangevraagd en gereserveerd. U kunt dit ook via de terminals in de studiezaal van het Nationaal Archief doen. Om te kunnen reserveren dient u de volgende stappen te volgen:
U maakt een profiel aan op www.gahetna.nl, en logt vervolgens in
Via de archiefinventaris (alleen de beschrijvingen met rode nummers) selecteert u het gewenste archiefstuk door op de knop 'Reserveren' te klikken
In het volgende scherm geeft u aan op welke dag u het archiefstuk wilt inzien
Indien u zich bevindt in de studiezaal en een tafelnummer heeft ontvangen kunt u dit nummer vermelden. Als u geen tafelnummer heeft kunt u tafelnummer 777 laten staan
Vervolgens bevestigt u uw reservering door deze te versturen.
Verwant materiaal
Beschikbaarheid van kopieën
Beschrijving van de series en archiefbestanddelen
- RAAD VAN BEROEP VOOR DE DIRECTE BELASTINGEN TE ROTTERDAM I, I.
  - Uitspraken., 1950 - 1957; 81-83; 3 dozen
    Ingang alphabetisch kaartregister.
    - nrs. 20140 - 23900, 1950 - 1953, 81
      Niet openbaar voor 2020
    - nrs. 23901 - 26400, 1953 - 1954, 82
    - nrs. 26401 - 29445, 1955 - 1957, 83
  - Alphabetisch kaartregister., 1928 - 1957; 84-90; 7 dozen
    - kaarten A - B, 84
    - kaarten C - Groen, 85
    - kaarten Groen - kin., 86
    - kaarten kin - mon, 87
    - kaarten mon - roe, 88
    - kaarten row - vel, 89
    - kaarten vel - zee, 90
  - Registers van behandelde beroepschriften., aanvang vermoedelijk 1940 - 1957; 91-93; 3 dozen
    - Deel 1. mei 1940 - juli 1942, Deel 2. juli 1942 - sept. 1944; Deel 3. sept. 1944 - sept. 1947; Deel 4. sept. 1947 - mei 1948; Deel 5. mei 1948 - dec. 1948; Deel 6. dec. 1948 - juni 1949; 91
    - Deel 7. juni 1949 - mei 1950, Deel 8. mei 1950 - dec. 1950; Deel 9. dec. 1950 - juli 1951; Deel 10. juli 1951 - jan. 1952; Deel 11. jan. 1952 - juli 1952; Deel 12. juli 1952 - dec. 1952; Deel 13. dec. 1952 - mei 1953; 92
    - Deel 14. mei 1953 - dec. 1953, Deel 15. dec. 1953 - mei 1954; Deel 16. mei 1954 - nov. 1954; Deel 17. nov. 1954- apr. 1955; Deel 18. apr. 1955 - dec. 1955; Deel 19. dec. 1955 - oct. 1956; Deel 20. oct. 1956 - febr. 1957; 93
  - Registers van vergaderingen (3 delen per doos)., 1940 - 1955; 94
    - Deel 1. juni 1940 - febr. 1949
    - Deel 2. febr. 1949 - febr. 1952
    - Deel 3. mrt. 1952 - dec. 1955
- RAAD VAN BEROEP VOOR DE DIRECTE BELASTINGEN TE ROTTERDAM II, II.
  - Uitspraken ingang alphabetische klappers., 1919 - 1955; 95-102; 8 dozen
    Overige nummers ontbreken.
    - nrs. 667 - 9999, 1919 - 1934, 95
    - nrs. 10000 - 10999, 1934 - 1936, 96
    - nrs. 11000 - 11999, 1936 - 1937, 97
    - nrs. 12000 - 12999, 1937 - 1939, 98
    - nrs. 13000 - 13999, 1939 - 1942, 99
    - nrs. 14000 - 15500, 1942 - 1948, 100
    - nrs. 15501 - 16424, 1948 - 1950, 101
    - nrs. 16425 - 17996, 1950 - 1955, 102
  - Diverse bescheiden., 103
    - 1. Deel liquidatiebesluiten 1942 - 1943
    - 2. mappen liquidatie, benoeming, statistieke en slippen.
  - 1. Map beschikking VZ. (termijn wettiging)., 14 jan. 1952 - 28 febr. 1957; 19 aug. 1930 - 22 mei 1956; 104
  - Registers van behandelde beroepschriften Rotterdam II., 1915 - 1957; 105-108; 4 dozen
    - Deel 1: nrs. 1-721, 4 mei 1945 - 20 dec. 1918, Deel 2: nrs. 722 - 1503, 31 dec.1918 - 3 nov. 1920; Deel 3: nrs. 1504 - 1897, 4 nov. 1920 - 25 aug. 1921; Deel 4: nrs. 1898 - 2283, 30 aug. 1921 - 13 mei 1922; Deel 5: nrs. 2284 - 3026, 13 mei 1922 - 26 mei 1923; Deel 6: nrs. 3027 - 3740, 28 mei 1923 - 31 mrt. 1924; Deel 7: nrs. 3741 - 4478, 31 mrt. 1924 - 21 febr 1925; Deel 8: nrs. 4479 - 5211, 21 febr. 1925 - 14 jan. 1926; 105
    - Deel 9: nrs. 5212 - 5913, 14 jan. 1926 - 31 jan. 1927, Deel 10: nrs. 5914 - 6623, 2 febr.1927 - 23 mrt. 1928; Deel 11: nrs. 6624 - 7358, 23 mrt. 1928 - 8 mei. 1929; Deel 12: nrs. 7359 - 8091, 10 mei 1929 - 6 aug. 1930; Deel 13: nrs. 8092 - 8819, 8 aug. 1930 - 18 mrt. 1932; Deel 14: nrs. 8820 - 9563, 18 mrt. 1932 - 15 aug. 1933; Deel 15: nrs. 9564 - 10326, 15 aug. 1933 - 29 nov. 1934; Deel 16: nrs. 10327 - 11070, 29 nov. 1934- 27 dec. 1935; 106
    - Deel 17: nrs. 11071 - 11823, 28 dec. 1935 - 28 jan. 1937, Deel 18: nrs. 11824 - 12476, 29 jan. 1937 - 4 apr. 1938; Deel 19: nrs. 12477 - 13154, 5 apr. 1938 - 19 dec. 1939; Deel 20: nrs. 13135 - 13807, 21 dec. 1939 - 10 sept.1941; Deel 21: nrs. 13808 - 14468, 12 sept. 1941 - 9 juli 1945; Deel 22: nrs. 14469 - 15241, 11 juli 1945 - 5 febr.1948; 107
    - Deel 23: nrs. 15242 - 15970, 5 febr. 1948 - 9 juni 1949, Deel 24: nrs. 15971 - 16764, 9 juni 1949 - 13 sept, 1951; Deel 25: nrs. 16765 - 17563, 17 sept. 1951 - 30 juli 1953; Deel 26: nrs. 17564 - 18353, 31 Juli 1953 - 2 febr. 1956; Deel 27: nrs. 18354 - 18633, 2 febr. 1956 - 28 febr. 1957; 108
  - Alphabetische klappers beroepschriften., 1918-1957; 109; 13 stuks
    - nrs. 722- 17191, 1918 - 1957